# 生产线某一段不符合设计要求，转固问题

提问人：zjuxu 时间：2013-07-04 14:04:45
企业建设一条生产线，生产线的工艺为：原材料涂胶，涂胶之后高温蒸汽加压粘板，该道工序设计为自动进料，出来的产品为毛产品，毛产品再经过切削休整之后成为合格的产成品。高温蒸汽加压粘板设计为自动进料，但是企业发现如果自动进料所出来的产品不符合要求，质量有瑕疵，目前正在联系设计厂家寻找解决方案。通过调整，企业将进料调整为手动进料，在手动进料的情况下，产品质量合格，但这是权宜之计。从三月开始，企业已经开始生产合格产品，也对外销售产品。 生产线某环节存在问题，但是通过灵活调整也能满足生产需求，在这种情况下，该生产线转固问题如何考虑？

回答人：chenyiwei
基本赞同上述两位意见。根据借款费用准则第十三条，判断是否达到预定可使用状态的第二项条件是“所购建或者生产的符合资本化条件的资产与设计要求、合同规定或者生产要求相符或者基本相符，即使有极个别与设计、合同或者生产要求不相符的地方，也不影响其正常使用或者销售”，因此就要看目前自动进料系统的问题对该设备的正常使用影响程度有多大。从目前情况看，临时改为手动后，设备基本上还是可以正常使用的，因此可以初步判断该自动进料系统不是整个设备的关键部分，非关键部分的瑕疵应不会影响整体上达到预定可使用状态的判断。

提问人：ggw666 时间：2013-07-05 20:41:45
由于自动调整为手动，势必会影响到效率，可能会对产能产生不利影响，建议结合原来的可行性研究报告对比现在的产能，做减值测试。

回答人：chenyiwei
由于这个问题仍在解决中，因此完全依据现在的产能预测整个使用寿命期内的现金流量，也不一定完全合理。